【裁判字號】    99,上易,84
【裁判日期】    990114
【裁判案由】    詐欺
【裁判全文】
臺灣高等法院刑事判決                  99年度上易字第84號
    上訴人
    即被告  甲○○
上列上訴人因詐欺案件，不服臺灣宜蘭地方法院98年度易字第
421號，中華民國98年11月26日第一審判決（起訴案號：臺灣宜
蘭地方法院檢察署98年度偵字第3173號；移送併辦：臺灣臺北地
方法院檢察署98年度偵字第4813號）提起上訴，本院判決如下：
    主  文
上訴駁回。
    理  由
壹、不服地方法院第一審判決上訴，須提出上訴書狀，並敘述具
    體理由，為上訴必備程式；所提書狀未敘述上訴理由，或僅
    曾以言詞陳述上訴理由，應於上訴期間屆滿後20日內補提理
    由書於原審法院。
    原審法院認逾期未補提上訴理由，應定期間先命補正；逾期
    未補正，為上訴不合法律上程式，應以裁定駁回。如已提出
    上訴理由，但所提非屬具體理由，則由第二審法院以上訴不
    合法律上程式，判決駁回。
    刑事訴訟法第350條、第362條與第367條明文規定。
貳、所謂具體理由，必是依據卷內既有訴訟資料或提出新事證，
    指摘或表明第一審判決有何採證認事、用法或量刑等足以影
    響判決本旨的不當或違法，而構成應予撤銷的具體事由。例
    如：依憑證據法則具體指出所採證據何以不具證據能力，或
    依憑卷證資料，明確指出所為證據證明力的判斷如何違背經
    驗、論理法則；如僅稱原判決認定事實錯誤、違背法令、量
    刑過重或輕縱，而未依上述意旨指出具體事由，或形式上雖
    已指出具體事由，但該事由縱使屬實，也不足以認為原判決
    有何不當或違法，例如：對不具有調查必要性的證據，法院
    未依聲請調查也未說明理由，或援用證據不當，但除去該證
    據仍應為同一事實認定，皆不屬於已具體敘明理由，以與第
    二審上訴制度旨在請求第二審法院撤銷、變更第一審不當或
    違法判決，實現個案救濟的立法目的相契合，並節制濫行上
    訴，最高法院97年台上字第892號判決參照。
、原判決認定被告觸犯刑法第30條第1項、第339條第1項幫助
    詐欺取財罪，有證人即被害人林德及陳瑋娉的指述、和宇
    寬頻網路股份有限公司民國（下同）98年4 月16日和宇（企
    營）字第09830400227 號函及門號申請書與使用情形、97年
    11 月10 日自由時報分類廣告、被害人陳瑋娉匯款存摺影本
    為憑，並詳細論述被告否認犯行的辯解不可採信。犯罪事實
    明確，審酌被告提供行動電話門號、帳戶予詐欺集團作為犯
    罪使用，增加被害人尋求救濟的困難，並使犯罪訴追趨於複
    雜，擾亂社會治安暨被害人被害情形、犯後不具悔意等一切
    情狀，量處有期徒刑2 月，並諭知易科罰金折算標準，以新
    臺幣1 千元折算1 日。經核原審認事用法並無違法、失當。
肆、被告仍持原判決第2 頁已經原審論駁的事由上訴，略以：「
    本意只是同情朋友，完全不知朋友的犯案意圖，當時認為是
    易付卡，電話費是朋友自付，比較沒有關係，所以就幫忙申
    辦上述行動電話。」等語。
    經查：
一、被告上訴否認犯行的辯解，已經原判決審認不可採信並詳細
    論駁。
二、被告供稱：「我在羅東申辦的，於97年10、11月間在羅東路
    上交給他，總共交給他2 、3 支門號。」（偵4813卷118 頁
    ）、「是給一個朋友大胖使用，在網咖認識，認識3 、4 年
    了，我不知他的本名，我聯絡不到他，之前我在台北有另一
    件案子，我有去找他，他說會處理，但後來就找不到他。」
    等語（偵3173卷7 頁）。
    衡情一般人縱然借名予友人申辦手機，也僅可能申辦1 支手
    機；而被告卻對一位僅在網咖認識，完全不知姓名、聯絡方
    式的男子，前後為其申辦多達3 支手機並交付使用，顯然不
    合常理。
    被告於偵查中供稱：「之前在台北有另一件案子，我有去找
    他，他說會處理，但後來就找不到他。」（偵3173卷7 頁）
    。所謂另一案件即本案臺灣臺北地方法院檢察署98年度偵字
    第4813號移送併辦部分。被告連同本案既已提供3 支行動電
    話予該男子，足證被告多次幫助該男子實行不法犯行。
    被告辯稱不知該男子具有不法的犯罪意圖等語，不可採信。
伍、上訴理由不足以認為原判決有何不當或違法，上訴不合法，
    應予駁回，並不經言詞辯論為之。依刑事訴訟法第367 條前
    段、第372 條，判決如主文。
中    華    民    國    99    年    1     月    14    日
                  刑事第六庭  審判長法  官  林明俊
                                    法  官  吳淑惠
                                    法  官  郭豫珍
以上正本證明與原本無異。
不得上訴。
                                    書記官  胡勤義
中    華    民    國    99    年    1     月    18    日


司法院資訊處製作；財團法人民間司法改革基金會備份。
